【裁判字號】    99,簡上,880
【裁判日期】    991231
【裁判案由】    詐欺
【裁判全文】
臺灣桃園地方法院刑事判決             99年度簡上字第880號
上  訴  人
即  被  告  吳玉華
上列上訴人即被告因詐欺案件，不服本院簡易庭民國99年8 月31
日99年度桃簡字第1915號第一審刑事簡易判決（聲請簡易判決處
刑案號：98年度偵字第26005 號），提起上訴，本院管轄之第二
審合議庭判決如下：
    主  文
上訴駁回。
吳玉華緩刑貳年。
    事實及理由
一、本案經本院管轄之第二審合議庭審理結果，認原審以上訴人
    即被告吳玉華所犯係刑法第30條第1 項前段、第339 條第1
    項之幫助詐欺取財罪，判處有期徒刑4 月，如易科罰金，以
    新臺幣（下同）1,000 元折算1 日，經核其認事用法及量刑
    均無不當，應予維持，並引用原審刑事簡易判決書所記載之
    事實及理由（如附件所示）。
二、上訴人上訴意旨略以：被告已知悔悟，並已與告訴人和解，
    請求給予緩刑之宣告等語。
三、按法官於有罪判決如何量處罪刑，為實體法賦予審理法官裁
    量之刑罰權事項，法官行使此項裁量權，自得依據個案情節
    ，參酌刑法第57條所定各款犯罪情狀之規定，於法定刑度內
    量處被告罪刑；除有逾越該罪法定刑或法定要件，或未能符
    合法規範體系及目的，或未遵守一般經驗及論理法則，或顯
    然逾越裁量，或濫用裁量等違法情事之外，自不得任意指摘
    其量刑違法，最高法院分別著有80年臺非字第473 號、75年
    臺上字第7033號、72年臺上字第6696號、72年臺上字第3647
    號判例可資參照。準此，法官量刑，如非有上揭明顯違法之
    情事，自不得擅加指摘其違法或不當。
四、經查，上揭犯罪事實，業據被告於本院審理時坦承不諱，而
    原審以被告犯罪事證明確，援引刑事訴訟法第449 條第1 項
    前段、第454 條第2 項，刑法第30條第1 項前段、第2 項、
    第339 條第1 項、第41條第1 項前段，刑法施行法第1 條之
    1 第1 項、第2 項前段等規定，量處有期徒刑4 月，並諭知
    如易科罰金以新臺幣1,000 元折算1 日，核其認事用法，洵
    無不當，量刑亦稱妥適，被告上訴仍執陳詞否認犯罪，為無
    理由，應予駁回。
五、末查被告前未曾受有期徒刑以上刑之宣告，有臺灣高等法院
    被告前案紀錄表一份在卷可稽，且被告已與被害人林鴻翔調
    解成立，被告並已當庭給付完畢一節，有調解筆錄1 紙在卷
    可憑（參本院簡上字卷第22頁），本院審酌被告為找工作一
    時失慮，致罹刑典，堪認其經此科刑之教訓後，當知所警惕
    ，信無再犯之虞，本院因認前開宣告之刑，以暫不執行為適
    當，爰依刑法第74條第1 項第1 款之規定，併予宣告緩刑2
    年，以啟自新。
據上論斷，應依刑事訴訟法第455 條之1 第1 項、第3 項、第
368 條，刑法第74條第1 項第1 款，判決如主文。
本案經檢察官馮美珊到庭執行職務。
中    華    民    國    99    年    12    月    31    日
               刑事第三庭  審判長法  官    謝順輝
                                 法  官    曾雨明
                                 法  官    楊麗文
以上正本證明與原本無異。
本件不得上訴。
                                 書記官    柯凱騰
中    華    民    國    99    年    12    月    31    日
附件：
臺灣桃園地方法院刑事簡易判決        99年度桃簡字第1915號
聲  請  人  臺灣桃園地方法院檢察署檢察官
被      告  吳玉華  女  27歲（民國○○年○月○○日生）
                    身分證統一編號：Ｚ000000000號
                    住臺南市○區○○里○○鄰○○路1425巷8
                      弄5號
上列被告因詐欺案件，經檢察官聲請以簡易判決處刑（九十八年
度偵字第二六００五），本院判決如下：
    主  文
吳玉華幫助意圖為自己不法之所有，以詐術使人將本人之物交付
，處有期徒刑肆月，如易科罰金，以新臺幣壹仟元折算壹日。
    事實及理由
一、本件除於犯罪事實部分補充：被告吳玉華係將其提款卡、密
    碼等資料以托運之方式郵寄至桃園縣長榮站；及被害人林鴻
    翔係於民國九十八年八月二十二日晚上九時二十九分許在桃
    園市○○路五十五號之第一商業銀行內，利用ATM 自動提款
    機匯款轉帳之方式，匯出金額五千元至被告被告吳玉華所有
    之渣打國際商業銀行股份有限公司（以下簡稱渣打銀行）龍
    潭分行帳戶內，其餘有關吳玉華之犯罪事實及證據均引用檢
    察官聲請簡易判決處刑書所載（如附件）。
二、被告吳玉華矢口否認有何幫助詐欺之犯行，辯稱：其帳戶係
    於九十八年八月二十日因為應徵工作才把伊之帳號、提款卡
    交給應徵工作的「汪姐」，但伊是用郵包方式托運給她，伊
    是在「奇集集」上找工作，她要求伊將提款卡給她，並且要
    求伊將密碼改成她指定的密碼云云。經查：被告吳玉華對於
    其係因應徵工作遭人詐騙，而將金融卡、密碼交付與他人一
    節，並未提出任何具體證據以實其說，徒憑隨處可得之「奇
    集集」網頁影本一紙，已難信其辯解為真實；再者，被告吳
    玉華於偵查中亦陳稱：伊之前有在龍潭科技公司擔任技術員
    二年過，除該份工作外，還有做過電話行銷二個月，都有領
    過薪水，該二份工作並沒有提供提款卡或密碼，且伊是因為
    找工作好了一陣子，交付當時伊也覺得奇怪，但對方一直強
    調這是應徵該公司的標準作業程序，伊就想說試試看等語，
    惟依據吾人日常生活經驗與事理，被告吳玉華既已成年，衡
    情被告吳玉華應可懷疑並預見將其帳戶之提款卡及密碼等資
    料交予他人，可能供不法詐騙份子用以詐使他人將款項匯入
    後，再加以提領之用；況被告吳玉華始終未向金融機構辦理
    止付、掛失程序，足見被告吳玉華於交付提款卡、密碼後，
    顯然對於該帳戶可能作為不法使用，有所預見且並不違背其
    本意，其具有幫助詐欺取財之不確定故意甚明。
三、按刑法上之幫助犯，係對於犯罪與正犯有共同之認識，而以
    幫助之意思，對於正犯資以助力，而未參與實施犯罪之行為
    者而言（最高法院七十五年度臺上字第一五０九號、八十八
    年度臺上字第一二七０號判決意旨參照）。本案既查無證據
    足資證明被告有共同詐欺取財之犯意聯絡及行為分擔，則被
    告提供其所有帳戶之相關物件予犯罪集團成員使用，應對金
    融帳戶交付他人使用，可能遭持以從事財產犯罪有所認知，
    而僅止於幫助詐欺取財之犯意，而為詐欺取財構成要件以外
    之行為，而屬幫助詐欺取財之犯行。從而，被告吳玉華二人
    僅係基於幫助欺取財意思，並僅提供該帳戶之提款卡及密碼
    ，供為贓款匯入、提領之帳戶，係提供詐欺取財構成要件以
    外之助力，為詐欺取財之幫助犯。是核被告吳玉華二人所為
    ，係犯刑法第三十條第一項前段、第三百三十九條第一項幫
    助詐欺既遂罪。被告幫助他人犯詐欺罪，應依刑法第三十條
    第二項規定按正犯之刑減輕之。爰審酌被告吳玉華將銀行帳
    戶提供予他人使用，助長詐欺取財集團之猖獗，並使犯罪集
    團得以隱匿其真實身份，減少遭查獲之風險，對社會及金融
    秩序影響甚鉅，並量及被害人損失金額，及其犯罪之動機、
    目的、手段、素行、生活狀況、智識程度暨犯後否認犯罪態
    度等一切情狀，量處如主文所示之刑，並諭知易科罰金之折
    算標準。
四、依刑事訴訟法第四百四十九條第一項前段、第四百五十四條
    第二項，刑法第三十條第一項前段、第二項、第三百三十九
    條第一項、第四十一條第一項前段，刑法施行法第一條之一
    第一項、第二項前段，逕以簡易判決處刑如主文。
五、如不服本判決，應於送達後十日內，向本院提出上訴狀。
中    華    民    國    99    年     8    月    31    日
                  刑事第四庭    法  官  袁雪華
以上正本證明與原本無異。
                                書記官  沈秀珍
中    華    民    國    99    年    8     月    31    日
附錄論罪科刑依據之法條：
中華民國刑法第339條
（普通詐欺罪）
意圖為自己或第三人不法之所有，以詐術使人將本人或第三人之
物交付者，處 5 年以下有期徒刑、拘役或科或併科 1 千元以下
罰金。
以前項方法得財產上不法之利益或使第三人得之者，亦同。
前二項之未遂犯罰之。
附件：
臺灣桃園地方法院檢察署檢察官聲請簡易判決處刑書
                                      98年度偵字第26005號
     被      告  吳玉華  女  27歲（民國○○年○月○○日生）
                         住臺南市○區○○里○○鄰○○路1425
                         巷8弄5號
                         國民身分證統一編號：Ｚ000000000號
                 江子欽  男  35歲（民國○○年○月○○日生）
                         住臺北縣板橋市○○里○鄰○○路6號
                         居台北縣板橋市縣○○道○段52巷10
                         弄3號5樓
                          （另案在押）
                         國民身分證統一編號：Ｚ000000000號
 上列被告因詐欺案件，業經偵查終結，認宜以簡易判決處刑，茲
 將犯罪事實及證據並所犯法條分敘如下：
           犯罪事實
 一、吳玉華、江子欽能預見將自己開設之金融帳戶提供他人使用
     ，該金融帳戶資料可能提供詐欺集團使用，從事詐騙之不法
     行為，竟不違背其本意，基於幫助他人實行詐欺取財之犯意
     ，(一)吳玉華於民國98年 8月20日中午12時許，在臺南縣仁德
     交流道以郵包托運之方式，將其所申辦之渣打國際商業銀行
     龍潭分行（下稱渣打銀行）帳號000- 00000000000之提款卡
     及密碼等資料，寄交予某姓名年籍不詳綽號「汪姐」之詐騙
     集團成員。(二)江子欽於98年 8月下旬某日，在臺北縣板橋市
     縣○○道3段52巷10弄3號 5樓住處樓下，將所申請之第一商
     業銀行（下稱第一銀行）所申請開立之帳號000-0000000000
     0號帳戶之金融卡及密碼，以新臺幣（下同）2,000元代價，
     出售予某姓名年籍不詳之楊姓詐騙集團成員。嗣該詐欺集團
     及其所屬成員，旋意圖為自己不法之所有，於98年 8月22日
     晚上 8時許，以網路援交之方式實施詐術，向林鴻翔誆稱：
     需先匯款並繳付保證金，致林鴻翔陷於錯誤，依指示之操作
     方式，於同日晚上 9時29分、10時56分在桃園市○○路55號
     之第一銀行自動提款機分別匯款5,000元、5,000元至吳玉華
     、江子欽上開帳戶內，旋遭提領一空。
 二、案經林鴻翔訴由桃園縣政府警察局八德分局報告偵辦。
           證據並所犯法條
 一、證據清單及待證事實
   ┌─┬──────────┬────────────────┐
   │編│  證據名稱          │            待證事項            │
   │號│                    │                                │
   ├─┼──────────┼────────────────┤
   │一│被告吳玉華於警詢及本│坦承申辦上開渣打銀行帳戶領用提款│
   │  │署偵查中之供述      │卡，並將之交付予某姓名年籍不詳之│
   │  │                    │人，惟辯稱係因找工作遭騙之事實。│
   ├─┼──────────┼────────────────┤
   │二│被告江子欽於本署偵查│坦承以2,000元代價將第一銀行帳戶 │
   │  │中之供述            │出售之事實。                    │
   ├─┼──────────┼────────────────┤
   │三│證人林鴻翔於警詢之證│遭詐欺集團所騙，匯款至被告上開帳│
   │  │述                  │戶之事實。                      │
   ├─┼──────────┼────────────────┤
   │三│被告吳玉華、江子欽所│證人林鴻翔遭騙後，匯款至被告吳玉│
   │  │申辦渣打銀行、第一銀│華、江子欽上開帳戶，並遭提領一空│
   │  │行存摺內頁列印資料、│之事實。                        │
   │  │交易往來明細表及自動│                                │
   │  │櫃員機交易明細表    │                                │
   ├─┼──────────┼────────────────┤
   │四│受理刑事案件報案三聯│證人林鴻翔遭詐騙之事實。        │
   │  │單、內政部警政署反詐│                                │
   │  │騙諮詢專線紀錄表    │                                │
   └─┴──────────┴────────────────┘
 二、核被告2人所為，均係犯刑法第30條第1項、同法第339條第1
     項之幫助詐欺罪嫌。
 三、依刑事訴訟法第451條第1項聲請逕以簡易判決處刑。
     此    致
 臺灣桃園地方法院
 中    華    民    國    99    年    4    月    28    日
                               檢 察 官 葉 益 發
 本件證明與原本無異
 中    華    民    國    99    年    5     月    21    日
                               書 記 官 黃 凡 刃

司法院資訊處製作；財團法人民間司法改革基金會備份。
